# 关于企业合并

提问人：阿狼 时间：2016-12-19 16:47:38
陈版你好： 请问目前被审计单位要求出备考报表，合并范围内的公司与被审单位无股权关系（准备持股），这样的合并如何做呢？是不是只是不要抵消长投和实收资本？其他的和正常的合并一样？

回答人：chenyiwei
备考合并报表的编制基础需根据具体个案情况确定。如果将构成非同一控制下合并，还可能涉及到对被购买方资产价值的调整和确认商誉等。如果构成反向购买，则情况又有不同。